最高法院刑事判決　　　　　　九十六年度台上字第五三八六號
上　訴　人　甲○○
　　　　　　乙○○
上 列一 人
選任辯護人　溫文昌律師
上列上訴人等因偽造文書案件，不服台灣高等法院台中分院中華
民國九十四年三月十日第二審判決（九十二年度上訴字第二○一
九號，起訴案號：台灣台中地方法院檢察署八十九年度偵字第一
一六九二號，九十一年度偵字第四四二○號），提起上訴，本院
判決如下：
    主  文
上訴駁回。
    理  由
按刑事訴訟法第三百七十七條規定，上訴於第三審法院，非以判
決違背法令為理由，不得為之。是提起第三審上訴，應以原判決
違背法令為理由，係屬法定要件。如果上訴理由書狀並未依據卷
內訴訟資料，具體指摘原判決不適用何種法則或如何適用不當，
或所指摘原判決違法情事，顯與法律規定得為第三審上訴理由之
違法情形，不相適合時，均應認其上訴為違背法律上之程式，予
以駁回。又第三審上訴書狀，應敘述上訴之理由，其未敘述者，
得於提起上訴後十日內補提理由書於原審法院，已逾上述期間，
而於第三審法院未判決前仍未提出上訴理由書狀者，第三審法院
應以判決駁回之，刑事訴訟法第三百八十二條第一項、第三百九
十五條後段規定甚明。本件原判決撤銷第一審之科刑判決，改判
依想像競合犯、牽連犯從一重論處上訴人甲○○、乙○○以共同
連續犯行使偽造私文書罪刑（甲○○處有期徒刑二年，乙○○累
犯，處有期徒刑一年十月）。關於行使偽造私文書部分，係依憑
甲○○之供述（承認原判決附表<下稱附表>一所示貨品，均非附
表一所載商家訂購）、乙○○之部分供述（坦承有透過甲○○訂
貨），證人即被害人公司代表人楊勝欽（證稱被害經過）、李孟
穎（係乙○○所經營冠欣通訊行僱用不知情之員工，證述有於非
該通訊行名義之銷貨單上，經乙○○指示簽收之情），以及如附
表所示銷貨單五十二紙（於客戶簽章欄冒名簽收者，計有附表一
編號四八至五一<甲○○與不詳姓名成年人共犯>，編號十九、二
○、二三、二五、三○至三二、四七<甲○○與乙○○共犯部分>
等十二紙）等證據資料而為論斷，已敘明所憑證據及得心證之理
由。而以上訴人等事後否認犯罪所持之辯解，如何為不可採取，
亦依調查所得之證據詳為指駁，並說明：甲○○所稱編號四八至
五○號銷貨單客戶簽章欄之「張」字，係乙○○之姐夫張懷仁所
簽，編號五一號銷貨單「黃柏佑」字樣，為張懷仁之員工所寫等
情，已為乙○○所否認，並證稱無法聯繫張懷仁等語，證人李孟
穎亦結證非張懷仁所簽寫，自難認甲○○所述為實在等理由綦詳
。從形式上觀察，原判決關於行使偽造私文書部分並無足以影響
判決結果之違背法令之情形存在。查原判決既未認定乙○○有參
與偽造編號四八至五一號銷貨單之事實，就乙○○言，該張懷仁
即無傳訊作無益調查之必要。乙○○上訴意旨漫為指摘原審未傳
喚張懷仁，有應調查之證據未予調查之違法，自非適法之第三審
上訴理由。甲○○上訴就行使偽造私文書部分，並未敘述理由，
迄今逾期已久，於本院未判決前仍未提出，其上訴亦非合法。綜
上，本件上訴人等關於行使偽造私文書部分之上訴，為不合法，
均應予駁回。上訴人等對於重罪之行使偽造私文書部分所提起之
第三審上訴，既屬不合法而應從程序上駁回，則與之有裁判上一
罪關係、不得上訴第三審之詐欺取財、背信等輕罪部分，自亦無
從為實體上之審判，同應從程序上予以駁回。
據上論結，應依刑事訴訟法第三百九十五條，判決如主文。
中　　華　　民　　國　九十六　年　　十　　月   十一   日
                      最高法院刑事第六庭
                          審判長法官  呂　潮　澤
                                法官  吳　昆　仁
                                法官  孫　增　同
                                法官  吳　　　燦
                                法官  李　英　勇
      本件正本證明與原本無異
                                      書  記  官
中　　華　　民　　國　九十六　年　　十　　月   十七   日
                                                    M
